臺灣臺中地方法院刑事判決
111年度簡上字第281號
上  訴  人  臺灣臺中地方檢察署檢察官
被      告  賴穎男



                    （現另案於法務部○○○○○○○執行    中）
上列上訴人因被告竊盜案件，不服中華民國111年5月30日本院11
1年度中簡字第1015號第一審刑事簡易判決（聲請簡易判決處刑
案號：臺灣臺中地方檢察署111年度偵字第17147號），提起上訴
，本院管轄之第二審合議庭判決如下：
    主          文
上訴駁回。
    犯罪事實及理由
一、按刑事訴訟法第348條第3項規定：「上訴得明示僅就判決之
    刑、沒收或保安處分一部為之。」，核其立法理由謂：「為
    尊重當事人設定攻防之範圍，並減輕上訴審審理之負擔，容
    許上訴權人僅針對刑、沒收或保安處分一部提起上訴，其未
    表明上訴之認定犯罪事實部分，則不在第二審之審判範圍。
    如為數罪併罰之案件，亦得僅針對各罪之刑、沒收、保安處
    分或對併罰所定之應執行刑、沒收、保安處分，提起上訴，
    其效力不及於原審所認定之各犯罪事實，此部分犯罪事實不
    在上訴審審查範圍」等語。故就各罪之刑，依據現行法律的
    規定，已得不隨同其犯罪事實，而單獨成為上訴之客體，且
    於上訴人明示僅就「判決之刑」上訴時，第二審法院即不再
    就原審所認定之犯罪事實為審查，而應以原審所認定之犯罪
    事實，作為論認原審所定刑度妥適與否的判斷基礎。查原審
    判決後，被告並未提起上訴，檢察官僅就原判決未論累犯及
    未據以加重其刑之量刑部分提起上訴（見本審卷第11至15頁
    ），是本件審判範圍僅就原判決犯罪事實之量刑妥適與否進
    行審理。本案經本院第二審合議庭審理結果，認第一審刑事
    簡易判決之認事用法及量刑均無不當，應予維持，除證據部
    分應補充「被告賴穎男於本院審理時之自白」外，餘均引用
    本院第一審簡易判決書記載之犯罪事實、證據及理由（如附
    件一），並補充論述駁回上訴之理由。
二、檢察官上訴意旨詳如臺灣臺中地方檢察署檢察官上訴書所載
    （如附件二）。　　
三、按「法院於審酌被告是否適用累犯規定而加重其刑時，訴訟
    程序上應先由檢察官就前階段被告構成累犯之事實，以及後
    階段應加重其刑之事項，主張並具體指出證明方法後，法院
    才需進行調查與辯論程序，而作為是否加重其刑之裁判基礎
    。前階段構成累犯事實為檢察官之實質舉證責任，後階段加
    重量刑事項為檢察官之說明責任，均應由檢察官分別負主張
    及具體指出證明方法之責。倘檢察官未主張或具體指出證明
    方法時，可認檢察官並不認為被告構成累犯或有加重其刑予
    以延長矯正其惡性此一特別預防之必要，且為貫徹舉證責任
    之危險結果所當然，是法院不予調查，而未論以累犯或依累
    犯規定加重其刑，即難謂有應調查而不予調查之違法。」；
    又「檢察官若未主張或具體指出證明方法，法院因而未論以
    累犯或依累犯規定加重其刑，基於累犯資料本來即可以在刑
    法第57條第5款『犯罪行為人之品行』中予以負面評價，自仍
    得就被告可能構成累犯之前科、素行資料，列為刑法第57條
    第5款所定『犯罪行為人之品行』之審酌事項。於此情形，該
    可能構成累犯之前科、素行資料既已列為量刑審酌事由，對
    被告所應負擔之罪責予以充分評價，依重複評價禁止之精神
    ，自無許檢察官事後循上訴程序，以該業經列為量刑審酌之
    事由應改論以累犯並加重其刑為由，指摘原判決未依累犯規
    定加重其刑違法或不當。」（最高法院110年度台上字第566
    0號判決意旨參照）。
四、本案聲請簡易判決處刑書固有載明被告「前於民國109年間
    ，因竊盜案件，經法院分別判處有期徒刑3月、3月、3月確
    定，定應執行有期徒刑7月，甫於110年1月1日執行完畢」之
    前案資料，並認為被告本案構成累犯，請求依刑法第47條第
    1項規定，檢察官上訴意旨則以被告經檢察官聲請簡易判決
    處刑時，已於警卷、偵卷中，附有被告之全國刑案資料查註
    表，並載有被告之有期徒刑執行完畢等相關紀錄，是應可認
    檢察官於訴訟繫屬之時，即已主張被告構成累犯之事實，並
    指出具體之證明方法，且刑法第47條第1項仍屬現行有效之
    法律，法院應依法適用等，然原審判決業已敘明：「本案聲
    請簡易判決處刑書固記載被告有因竊盜案件經法院判處徒刑
    並執行完畢之前科，並主張被告本案2次竊盜犯行，應依刑
    法第47條第1項前段規定論以累犯並加重其刑等語。惟檢察
    官就被告構成累犯之事實及應加重其刑之事項，僅提出臺灣
    臺中地方檢察署刑案查註記錄表為證，而未具體指出證明之
    方法，是依最高法院110年度台上大字第5660號裁定意旨，
    自無從論以累犯並加重其刑，惟仍得列為刑法第57條第5款
    所定『犯罪行為人之品行』之量刑審酌事由。」，而說明何以
    未論累犯，及此得列為刑法第57條第5款所定「犯罪行為人
    之品行」之量刑審酌事由，並於刑法第57條之量刑審酌時，
    已經審酌被告前已有多次竊盜案件，經法院判處罪刑確定之
    前科紀錄，且甫於110年6月5日因竊盜罪刑執行完畢出監等
    前案紀錄資料，而就被告可能構成累犯之前科已予以評價，
    並審酌全案情節，於法定刑度內量處被告拘役50日、50日，
    應執行拘役95日，並諭知易科罰金之折算標準，認事用法並
    無不合，量刑亦屬適當，參諸上述最高法院判決意旨，該可
    能構成累犯之前科、素行資料既已列為量刑審酌事由，對被
    告所應負擔之罪責予以充分評價，依重複評價禁止之精神，
    自無許檢察官事後循上訴程序，以該業經列為量刑審酌之事
    由應改論以累犯並加重其刑為由，指摘原判決未依累犯規定
    加重其刑違法或不當。此外，檢察官在本院並未提出其他不
    利之證據，其上訴無理由，應予駁回。
據上論斷，應依刑事訴訟法第455條之1第1項、第3項、第364條
、第373條、第368條，判決如主文。
本案經檢察官黃政揚聲請以簡易判決處刑及提起上訴，檢察官葉
芳如到庭執行職務。
中　　華　　民　　國　　111 　年　　10　　月　　26　　日
                  刑事第十八庭  審判長法  官  李宜璇
　　　　　　　　　   
                                      法  官  黃凡瑄 
　　　　　　　　　　　　　　　　　　　  
                                      法  官  孫藝娜
以上正本證明與原本無異。
本件不得上訴。
                                      書記官  黃詩涵
中　　華　　民　　國　　111 　年　　10　　月　　26　　日
附錄本案論罪科刑法條全文：
中華民國刑法第320條
意圖為自己或第三人不法之所有，而竊取他人之動產者，為竊盜
罪，處5年以下有期徒刑、拘役或50萬元以下罰金。
意圖為自己或第三人不法之利益，而竊佔他人之不動產者，依前
項之規定處斷。
前二項之未遂犯罰之。